【裁判字號】    99,交易,804
【裁判日期】    991123
【裁判案由】    過失致死
【裁判全文】
臺灣臺中地方法院刑事判決             99年度交易字第804號
公  訴  人  臺灣臺中地方法院檢察署檢察官
被      告  林政緯
上列被告因過失致死案件，經檢察官提起公訴（99年度偵字第
22498號），被告於準備程序中就被訴事實為有罪之陳述，經告
知簡式審判程序之旨，並聽取公訴人、被告之意見後，由本院合
議庭裁定由受命法官獨任進行簡式審判程序，判決如下：
    主    文
林政緯犯過失致人於死罪，處有期徒刑陸月，如易科罰金，以新
臺幣壹仟元折算壹日。緩刑貳年。
    犯罪事實
一、林政緯於民國99年9月10日上午9時許，駕駛車牌號碼2K-980
    2號自小客車，沿臺中縣大甲鎮○○路旁之產業道路由北往
    南方向行駛，於同日上午9時15分許，行經上開產業道路與
    大甲鎮○○路之交岔路口，左轉東安路時，原應注意汽車行
    駛至交岔路口，轉彎車應讓直行車先行，而依當時天候晴、
    日間自然光線、柏油路面乾燥、無缺陷、無障礙物，並無不
    能注意之情事，竟疏未注意及此，貿然左轉，適卓蔡梅騎乘
    腳踏車沿大甲鎮○○路由東往西方向直行，林政緯所駕駛上
    開自小客車左前方葉子板碰撞卓蔡梅騎乘之腳踏車前輪，致
    卓蔡梅當場人、車倒地，因而受有頭部外傷導致顱腦損傷，
    經送醫急救，仍於同年月11日上午3時58分許，傷重不治死
    亡。林政緯於肇事後，留在現場等候員警到場處理，嗣於有
    偵查犯罪權限之員警知悉其為犯罪嫌疑人前，向現場處理道
    路交通事故之員警蔡再生坦承肇事，自首而接受裁判。
二、案經卓蔡梅之女卓妤玟訴由臺灣臺中地方法院檢察署檢察官
    偵查起訴。
    理    由
一、本案被告林政緯所犯係死刑、無期徒刑、最輕本刑為3年以
    上有期徒刑以外之罪，被告於準備程序中就被訴事實為有罪
    之陳述，經告知簡式審判程序之旨，並聽取公訴人及被告之
    意見後，本院合議庭認為適宜而依刑事訴訟法第273條之1第
    1 項規定，裁定由受命法官獨任進行簡式審判程序，且依同
    法第273條之2、第159條第2項之規定，不適用同法第159條
    第1項傳聞法則有關限制證據能力之相關規定，亦不受同法
    第161條之2、第161條之3、第163條之1及第164條至170條規
    定之限制，合先敘明。
二、上揭犯罪事實，業據被告迭於偵查及本院準備程序、審理時
    供承不諱，並有道路交通事故現場圖、道路交通事故調查報
    告表(一)、(二)、臺中縣警察局道路交通事故肇事人自首情形紀
    錄表、證號查詢汽車駕駛人資料、車輛詳細資料報表各1份
    及現場照片8張附卷可稽。又被害人卓蔡梅確係因被告所駕
    駛之上開自小客車左前方葉子板碰撞其所騎乘之腳踏車前輪
    ，當場人車倒地，並因此受有頭部外傷致顱腦損傷之傷害，
    經送醫急救後仍傷重不治死亡之事實，亦經臺灣臺中地方法
    院檢察署檢察官督同檢驗員相驗明確，此有臺灣臺中地方法
    院檢察署相驗屍體證明書、驗斷書、相驗筆錄各1份及相驗
    照片6張附卷可憑。按汽車行駛至交岔路口，轉彎車應讓直
    行車先行，道路交通安全規則第102條第1項第7款定有明文
    。觀之本件被告為前開駕駛行為時已年滿25歲，並曾考領有
    適當之普通小客車駕駛執照一節，此有公路監理電子閘門證
    號查詢汽車駕駛人資料、被告全戶戶籍資料查詢結果各1紙
    在卷可按，是被告應具有前揭注意能力，至屬甚明，而本件
    案發當時為天候晴、日間自然光線、柏油路面乾燥、無缺陷
    、無障礙物，且依其智識、能力亦無不能注意之情事，亦有
    前揭道路交通事故調查報告表(一)、(二)各1份在卷可參，則被
    告既無不能注意之情事，竟違反汽車行駛至交岔路口，轉彎
    車應讓直行車先行之注意義務規定，致其所駕駛之上開小客
    車撞擊被害人所騎乘之腳踏車，被害人因此頭部受傷，導致
    顱腦損傷，於送醫急救後仍因傷重不治死亡，被告駕駛行為
    顯有過失，至為灼然。足徵被告之過失行為與被害人死亡之
    結果間，具有相當因果關係，應堪認定。綜上所述，足見被
    告之自白核與事實相符，應可採為論罪科刑之依據。從而，
    本件事證已臻明確，被告犯行洵堪認定，應予依法論科。
三、核被告所為，係犯刑法第276條第1項過失致人於死罪。又被
    告於肇事後，留在現場等候員警到場處理，嗣於有偵查犯罪
    權限之員警知悉其為犯罪嫌疑人前，向現場處理道路交通事
    故之員警蔡再生坦承肇事一情，有臺中縣警察局道路交通事
    故肇事人自首情形紀錄表1紙在卷可憑，是被告對未發覺之
    犯罪自首而接受裁判，爰依刑法第62條前段之規定，減輕其
    刑。爰審酌被告之平日素行良好，犯後始終坦認犯行，且已
    與被害人卓蔡梅之女即告訴人卓妤玟暨其家屬達成和解，賠
    償損失，告訴人並表示願意原諒被告，請求法院從輕量刑，
    此有卷附臺中縣大甲鎮調解委員會99年度民調字第82號調解
    書及本院電話紀錄表各1件可憑，足認被告犯後深具悔意，
    態度良好；兼衡被告過失之程度及公訴人具體求刑有期徒刑
    8月尚嫌過重等一切情狀，量處如主文所示之刑，並諭知易
    科罰金之折算標準。末查，被告前未曾因故意犯罪而受有期
    徒刑以上刑之宣告，此有臺灣高等法院被告前案紀錄表1份
    在卷可考，其偶因一時之疏失，致罹刑章，嗣已坦承犯行，
    並已與告訴人達成和解，亦見前述，足認具有悔意，衡其經
    此偵審教訓後當知警惕，信無再犯之虞，本院認其所受宣告
    之刑，以暫不執行為適當，併依刑法第74條第1項第1款規定
    宣告緩刑2年，以勵自新。
據上論斷，應依刑事訴訟法第273條之1第1項、第299條第1項前
段，刑法第276條第1項、第62條前段、第41條第1項前段、第74
條第1項第1款，刑法施行法第1條之1第1項、第2項前段，判決如
主文。
本案經檢察官廖育賢到庭執行職務。
中    華    民    國    99    年    11    月    23    日
                  交通法庭    法  官  黃麗玲
以上正本證明與原本無異。
如不服本判決應於收受判決後10日內向本院提出上訴書狀，並應
敘述具體理由；其未敘述上訴理由者，應於上訴期間屆滿後20日
內向本院補提理由書（均須按他造當事人之人數附繕本）「切勿
逕送上級法院」。
中    華    民    國    99    年    11    月    23    日
                              書記官  黃毅皓
附錄論罪科刑法條：
中華民國刑法第276條
（過失致死罪）
因過失致人於死者，處 2 年以下有期徒刑、拘役或 2 千元以下
罰金。
從事業務之人，因業務上之過失犯前項之罪者，處 5 年以下有
期徒刑或拘役，得併科 3 千元以下罰金。

司法院資訊處製作；財團法人民間司法改革基金會備份。
